臺灣高等法院交通事件裁定　　　　　　96年度交抗字第1005號
抗　告　人
即受處分人　甲○○
上列抗告人因違反道路交通管理處罰條例案件，不服臺灣士林地
方法院96年度交聲字第76號，中華民國96年10月31日裁定，提起
抗告，本院裁定如下：
    主  文
抗告駁回。
    理  由
一、按汽車駕駛人，駕駛汽車行經行人穿越道有行人穿越時，不
    暫停讓行人先行通過者，處新臺幣（下同）1,200元以上3,6
    00元以下罰鍰，道路交通管理處罰條例第44條第2項定有明
    文。
二、抗告人即受處分人甲○○於民國95年11月2日上午8時10分許
    ，駕駛車牌號碼932-MX號營業小客車，行經臺北縣淡水鎮○
    ○○路○段、八勢一街有行人穿越之行人穿越道，未禮讓行
    人先行（未保持一個車道以上），經臺北縣政府警察局淡水
    分局交通隊警員潘瑞祥發現，將受處分人攔停，並以受處分
    人違反道路交通管理處罰條例第44條第2項規定，填掣北縣
    警交字第C00000000號違反道路交通管理事件通知單予以舉
    發。嗣受處分人於應到案日期前提出申訴，經原處分機關函
    請原舉發單位調查結果，仍認受處分人有違規行為，乃依道
    路交通管理處罰條例第44條第2項規定，於96年1月1日以北
    監營裁字第裁40-C00000000號違反道路交通管理事件裁決書
    裁處受處分人罰鍰1,800元。
三、抗告意旨略以：受處分人當時行經行人穿越道時，已禮讓行
    人優先通過，再由交警指揮前行，原審遽以警員片面之證詞
    為論據，而認定受處分人有違規之事實，實難甘服云云。
四、經查：受處分人於前揭時、地駕駛車輛行經有行人通行之行
    人穿越道，未暫停讓行人先行通過之違規事實，業據證人即
    開單告發之警員潘瑞祥於原審以具結擔保其供述之真實性並
    在負擔偽證罪之心理處罰狀態下證稱：「因為我是擔任八勢
    一街、中正東路之交通疏導職務，該路段的標線往紅樹林捷
    運站係斑馬線即行人穿越道，當時異議人的計程車穿越該斑
    馬線，是從巴士一街往紅樹林捷運站方向，當時斑馬線上還
    有行人在走，我就依規定攔阻告發」「我在紅樹林捷運站分
    隔島之號誌箱旁」「（當時在行人穿越道上的人多不多？）
    上下班時人很多」「當初異議人的車在切出來時有一部分行
    駛在斑馬線上，所以他從街口出來時我就發現了，然後他通
    過我面前時，仍未禮讓行人，且行人要閃避他的車，我才會
    攔下異議人，開他罰單」等語明確（見原審卷第20至21頁）
    ，由此可見，證人潘瑞祥攔停受處分人車輛前，確實清楚看
    見受處分人確有違規之行為。徵諸證人潘瑞祥為執行交通勤
    務之公務員，對於車輛違規情狀，為其業務內之事項，觀察
    應屬專注，且與受處分人互不認識，亦無硬賴受處分人行經
    行人穿越道，未暫停讓行人先行通過之違規之必要，是其所
    證衡情屬平允可信，且證人潘瑞祥並當庭以鉛筆於案發地點
    現場圖上標示其站立之正確位置為據（見原審卷第8頁），
    此外復有臺北縣政府警察局舉發違反道路交通管理事件通知
    單在卷可稽（見原審卷第13頁），是受處分人之違規行為堪
    以認定。至受處分人爭執現場圖標示不清楚有所偏頗，然參
    酌附卷所示之現場圖（見原審卷第8頁）、受處分人所附淡
    水鎮○○○路○段與八勢街口照片12張（原審卷證物袋），
    二者僅有號誌燈位置部分略有差異，然就證人潘瑞祥當時所
    站位置皆無遮蔽其視線之障礙物，能清楚詳視受處分人當時
    駕駛狀況，是以受處分人所爭執者無礙於本件事實之認定。
    綜上，本件違規事實，既經警員證明，參以受處分人所辯並
    斟酌現場情狀，堪以認定如上，自非未經舉證即認定受處分
    人違規行為。
五、原審法院因而認原處分機關依前揭規定，裁處受處分人罰鍰
    1,800元，核無違誤，乃駁回其異議，經核並無不合。受處
    分人所提抗告為無理由，應予駁回。
據上論結，應依道路交通管理處罰條例第89條、道路交通案件處
理辦法第26條、刑事訴訟法第412條，裁定如主文。
中　　華　　民　　國　　96　　年　　12　　月　　7　　日
　　　　　　　　　刑事第二庭審判長法　官  呂丹玉
　　　　　　　　　　　　　　      法　官  林恆吉
 　　　　　　　　　　　　　       法　官  王詠寰
以上正本證明與原本無異。
不得再抗告。
                                  書記官  駱麗君
中　　華　　民　　國　　96　　年　　12　　月　　10　　日
